# 增值税账务处理

提问人：wx_60df1c935c6c 时间：2021-07-06 12:33:06
各位大佬，对于一般纳税人的增值税加计扣除、增值税减征免征、增值税即征即返的会计处理都怎么做?

回答人：chenyiwei
一般纳税人的增值税加计抵减、即征即退，相关的损益影响都是列入其他收益。例如，根据财政部会计司发布的“关于《关于深化增值税改革有关政策的公告》适用《增值税会计处理规定》有关问题的解读”：“生产、生活性服务业纳税人取得资产或接受劳务时，应当按照《增值税会计处理规定》的相关规定对增值税相关业务进行会计处理；实际缴纳增值税时，按应纳税额借记”应交税费–未交增值税”等科目，按实际纳税金额贷记”银行存款”科目，按加计抵减的金额贷记”其他收益”科目。”。
增值税的减征和免征，需注意区分是发生在计算应纳税额的环节还是后续的征管环节。如果是前者（税法直接规定的免税项目），则不计算应纳税额，直接将相关影响金额列入收入、成本；后者在征管环节确定减征、免征金额后，从应交税费转入其他收益。